【裁判字號】    91,交訴,148
【裁判日期】    920523
【裁判案由】    公共危險等
【裁判全文】
臺灣臺中地方法院刑事判決                        九十一年度交訴字第一四八號
    公  訴  人  臺灣台中地方法院檢察署檢察官
    被      告  甲○○
    選任辯護人  盧建宏律師
右列被告因公共危險等案件，經檢察官提起公訴（九十一年度偵字第一二四０三號）
，本院判決如左：
    主  文
甲○○因過失傷害人，處有期徒刑月，如易科罰金，以佰元折算壹日；又駕駛動
力交通工具肇事，致人傷害而逃逸，處有期徒刑陸月，如易科罰金，以佰元折算壹
日。應執行有期徒刑捌月，如易科罰金，以佰元折算壹日。
    事  實
一、甲○○於民國九十一年六月二十四日下午十時許，駕駛車牌號碼Ｘ３ˍ５４５１
    號自小客車沿台中市○○路往長億六街方向行駛，途經長億路與長億二街無號誌
    交岔路口時，本應應注意車前狀況，減速慢行，並隨時採取必要之安全措施，且
    依當時情形，又無不能注意之情形，竟疏於注意並以高於速限時速五十公里之速
    度行駛（依被告汽車所留煞車痕十八．五公尺及十八．一公尺推算，時速約五十
    五至六十公里），致追撞右前方由乙○○所駕駛ＮＯＩˍ六六二號之機車（後乘
    載丙○○），致乙○○人車倒地，乙○○受有右小腿撕裂傷之傷害，丙○○則受
    有胸壁挫傷、肢體擦傷之傷害。甲○○肇事後逃逸，經路人記下車號報警，經警
    循線在台中縣大里市○○里○○路八四巷十號住處逮捕甲○○。
二、案經乙○○、丙○○訴由台中縣警察局霧峰分局移送臺灣臺中地方法院檢察署檢
    察官偵查起訴。
    理  由
一、訊據被告甲○○對於在右揭時地肇事致被害人乙○○、丙○○受傷及肇事後逃逸
    之事實均坦白承認，核與告訴人乙○○、丙○○指述情節相符，並有道路交通事
    故調查報告表一件、現場照片四張及急診室臨時診斷證明單二紙附卷足稽。按汽
    車行駛至無號誌之交岔路口，應減速慢行，作隨時停車之準備；再汽車駕駛人駕
    駛汽車應注意車前狀況，並隨時採取必要之安全措施，道路交通安全規則第九十
    三條第一項第四款、第九十四條第三項分別定有明文。被告駕駛自小客車行經無
    號誌之交岔路口，自應注意上開規則，且依其狀況，又非不能注意，竟疏不注意
    為之，未減速行駛而仍以逾速限時速五十公里之速度行駛，致追撞右前方由乙○○所駕駛之機車，致乙○○、丙○○受傷，被告顯有過失。被告雖另辯稱：對方
    在我前面要左轉，我以為對方要左轉但沒有動靜，我開過去時對方又突然左轉過
    來，我是要閃給他過；辯護人則稱：被告車子右前輪有被撞及痕跡，應是被機車
    撞的各云云，惟依兩車之受損情形判斷，若係告訴人乙○○之機車突然左轉，則
    被告汽車受損部位應在前方，而不應遍及整個右前輪部位，而告訴人乙○○之機
    車受損部位除了左方，亦應會傷及左前側，且以被告之車速，其撞擊後當會將告
    訴人乙○○之機車撞向前方，而本件被告甲○○之小客車受損部位為右前側、右
    前輪蓋、右前角等處，告訴人乙○○機車受損部位僅在左側中間撞毀，且機車被
    往右前方斜推甚遠（已至路之邊線），故應係被告汽車自後追撞告訴人乙○○機
    車所造成，且告訴人之機車既在前方，其縱因機車道無法行駛而行駛快車道，惟
    此亦非肇事因素，與車禍之發生並無因果關係，況本件經送請台灣省台中縣區車
    輛行車事故鑑定委員會鑑定及台灣省汽車肇事覆議鑑定委員會覆議結果，亦持相
    同看法，有鑑定意見書及覆議函可稽，益證被告之行為有過失，被告所辯及辯護
    人所言均無足採，告訴人乙○○、丙○○因本件車禍受傷，與被告之過失行為間
    並具有相當因果關係。而被告雖另辯稱：因急於返家始離現場云云，惟其既與人
    發生事故，本非不得先以電話聯絡請人代為處理家裡事情，或徵得對方同意留下
    聯絡方法再離現場，以其直接離開現場後亦未報警救護之情，其有逃逸之意亦甚
    顯然，故被告所辯均無可採，事證明確，其犯行均堪以認定。
二、核被告甲○○所為，因駕車之過失致被害人乙○○、丙○○受傷部分，係犯刑法
    第二百八十四條第一項之過失傷害罪；被告駕駛上開動力交通工具肇事，致被害
    人乙○○、丙○○張受傷而逃逸部分，係犯同法第一百八十五條之四肇事逃逸罪
    。其以一個過失行為致被害人二人受傷，係以一行為觸犯刑法第二百八十四條第
    一項前段二罪名，為想像競合犯，應從一重依刑法第二百八十四條第一項之過失
    傷害罪處斷。被告所犯上開二罪間，犯意各別，行為互殊，應予分論併罰。爰審
    酌被告因非輕之過失，導致被害人乙○○、丙○○二人因本件車禍事故受傷，而
    被告肇事後非但未報警救護，反棄受傷之被害人乙○○、丙○○於不顧，擅離現
    場，應予非難；兼衡及被告之素行，犯後坦承部分犯行，及尚未與被害人乙○○
    、丙○○達成民事和解等一切情狀，分別量處如主文所示之刑及定其應執行刑，
    並均諭知易科罰金之折算標準，以資懲儆。
據上論斷，應依刑事訴訟法第二百九十九條第一項前段，刑法第一百八十五條之四、
第二百八十四條第一項、第五十五條、第五十一條第五款、第四十一條第一項前段、
第二項，罰金罰鍰提高標準條例第一條、第二條，判決如主文。
中      華      民      國    九十二    年      五      月    廿三    日
       台灣台中地方法院交通法庭
                                       法  官   王  靜  秋
右正本證明與原本無異。
如不服本判決，應於判決送達後十日內向本院提出上訴狀，上訴於臺灣高等法院臺中
分院（須附繕本）。
                                        書記官
中      華      民      國    九十二    年      五      月     二十三   日
附錄論罪科刑法條
刑法第一百八十五條之四：
    駕駛動力交通工具肇事，致人死傷而逃逸者，處六月以上五年以下有期徒刑。
刑法第二百八十四條第一項：
    因過失傷害人者，處六月以下有期徒刑、拘役或五百元以下罰金，致重傷者，處
    一年以下有期徒刑、拘役或五百元以下罰金。


司法院資訊處製作；財團法人民間司法改革基金會備份。
